# 其他流动负债

提问人：sky5511fly 时间：2010-11-16 09:45:30
企业计提的应付给经销商的销售提成及应付给运输企业的运输费记入其他应付款更合适还是记入其他流动负债更合适？

回答人：chenyiwei
其他应付款更为恰当。对于“其他流动负债”之类项目，只有对于性质特殊，现有报表格式和科目体系中已有的项目和科目均不适用时才应当用到。